【裁判字號】    98,簡上,218
【裁判日期】    980427
【裁判案由】    詐欺
【裁判全文】
臺灣板橋地方法院刑事判決             98年度簡上字第218號
上  訴  人  甲○○
即  被  告
                      樓
上列上訴人即被告因恐嚇取財案件，不服本院九十七年度簡字第
三六六０號中華民國九十七年十二月三十一日第一審簡易判決（
聲請簡易判決處刑案號：九十七年度偵字第二四一、第九五一０
號），提起上訴，本院管轄之第二審合議庭判決如下：
    主      文
上訴駁回。
    犯罪事實及理由
一、本案經本院審理結果，認第一審以被告甲○○所為，係犯刑
    法第三十條第一項、第三百四十六條第一項幫助恐嚇取財罪
    ，處有期徒刑四月，如易科罰金，以新臺幣（下同）一千元
    折算一日，其認事用法均無違誤，量刑亦屬妥適，應予維持
    ，其餘均引用如附件第一審刑事簡易判決書記載之事實及理
    由。
二、上訴人即被告提起上訴，略以：被告之存摺、金融卡係遭他
    人竊取，並非幫助他人犯罪；而且檢察官聲請簡易判決處刑
    書認定被害人被害金額為九萬四千元，原審卻認定為九萬三
    千九百八十元；被害人於桃園匯款卻向基隆市警察局第二分
    局報案，有違常理，且被告也有向華僑銀行掛失，遺失時存
    摺內尚有一萬餘元之款項云云。經查：(一)關於被告辯稱未將
    存摺、金融卡交予他人一事如何不可採之部分，已經檢察官
    於聲請簡易判決處刑書中記載明確，並經原審認定採用（見
    原審判決書第一頁），此部分檢察官及原審所認定之理由並
    無任何違背經驗法則或論理法則之處，被告空言否認犯罪，
    此部分辯解並不足採。(二)聲請簡易判決處刑書所認定被害金
    額為九萬四千元，惟經原審函詢三信商業銀行股份有限公司
    查詢結果，該銀行已答覆其中二十元係手續費，此有該銀行
    九十七年十月二十日三信銀業字第九七０三一四六號函文一
    份在卷可稽，原審並已於判決書中更正檢察官聲請簡易判決
    處刑書之記載（見原審判決書第一頁），被告此部分上訴理
    由同不足採。(三)關於被害人於桃園匯款卻向基隆市警察局第
    二分局報案一事，經查，被害人係於九十六年十月十五日向
    桃園縣警察局桃園分局中和派出所報案，此有該派出所受理
    各類案件紀錄表及報案三聯單各一份在卷可稽（見臺灣板橋
    地方法院檢察署九十七年度偵字第二四一號卷第十四頁至第
    十五頁），被告以此為上訴理由，並無理由。(四)被告所指其
    遺失時，帳戶內尚有一萬餘元云云，然由卷內所存證據，被
    告之帳戶在被害人存款之際，僅有不到一千元之餘額，此有
    花旗（臺灣）銀行三重分行九十七年六月二十三日（九七）
    華旗（臺灣）三重字第七八號函文所檢送存摺往來明細表一
    份在卷可稽（見原審卷第二十一頁至第二十二頁），是其所
    點所辯，同不足採。（五）綜上，本件被告上訴並無理由，
    應予駁回。
據上論斷，應依刑事訴訟法第四百五十五條之一第三項、第三
百六十八條、第三百七十三條，判決如主文。
本案經檢察官楊大智到庭執行職務。
中    華    民    國    98    年    4     月    27    日
                  刑事第二十庭審判長法  官  吳冠霆
                                    法  官  廖怡貞
                                    法  官  吳佳
上列正本證明與原本無異。
不得上訴。
                                    書記官  周百川
中    華    民    國    98    年    4     月    27    日


司法院資訊處製作；財團法人民間司法改革基金會備份。
